【裁判字號】    92,小上,2
【裁判日期】    920415
【裁判案由】    給付電話費
【裁判全文】
臺灣宜蘭地方法院民事裁定  九十二年度小上字第二號
    上  訴  人  甲○○
    法定代理人  許禎祥
    被  上訴人  乙○○
右當事人間請求給付電話費事件，上訴人對於中華民國九十一年十二月二十四日本院
宜蘭簡易庭九十一年度宜小字第六六號第一審判決提起上訴，本院裁定如左：
    主      文
上訴駁回。
第二審訴訟費用新台幣伍佰零玖元由上訴人負擔。
    理      由
一、上訴人上訴意旨略以：依民法第七十七條、七十八條之規定，限制行為人所定立
    之契約需經法定代理人承認始生效力，惟本件被上訴人既未依民法第九十六條通
    知法定代理人，自不發生效力。又上訴人僅為一名學生，依年齡、智力狀況均尚
    未成熟，經驗不足，只因一時好奇之心態想擁有該項物件而已，非常單純，何來
    詐術之有，況依經驗法則要申請行動電話應由法定代理人出面才對，否則至少應
    有法定代理人簽章及委託書，始合情理，故本件有瑕疵之無效法律行為，應重新
    加以審酌等語。
二、按對於小額程序之第一審判決上訴，非以其違背法令為理由，不得為之，民事訴
    訟法第四百三十六條之二十四第二項定有明文。而依同法第四百三十六條之三十
    二準用同法第四百六十八條及第四百六十九條第一款至第五款規定，判決不適用
    法規或適用不當者，為違背法令；判決有同法第四百六十九條第一款至第五款所
    列情形之一者，為當然違背法令。是當事人提起上訴，如依民事訴訟法第四百三
    十六條之三十二準用同法第四百六十八條規定，以小額程序判決有不適用法規或
    適用法規不當為理由時，其上訴狀或理由書應有具體之指摘，並揭示該法規之條
    項或其內容。若係成文法以外之法則，應揭示該法則之旨趣。倘為司法院解釋或
    本院之判例，則應揭示該判解之字號或其內容。如依同法第四百三十六條之三十
    二準用同法第四百六十九條第一款至第五款所列情形之一為理由時，其上訴狀或
    理由書，應揭示合於各該條款之事實。上訴狀或理由書如未依此項方法表明，或
    其所表明者，顯與上開法條規定之情形不相合時，即難認為已對小額程序第一審
    判決之違背法令有具體之指摘，其上訴自難認為合法。
三、經查，本件上訴人對小額程序第一審判決提起上訴，核其上訴理由狀所載內容，
    均就原審本其自由裁量權所認定之事實部分指摘為不當，而未依民事訴訟法第四
    百三十六條之二十五規定具體表明原判決所違背之法令及其具體內容，及依訴訟
    資料可認為原判決有違背法令之具體事實，亦未表明究竟如何不適用法規、適用
    法規不當、或有民事訴訟法第四百六十九條第一款至第五款情形之一，難認對該
    判決之違背法令已有具體之指摘。依首揭說明，堪認其上訴為不合法，應予裁定
    駁回。
四、本件為小額事件，依法確定訴訟費用額為新台幣（下同）五百零九元（包括第二
    審裁判費四百四十一元、送達本裁定郵票費六十八元），應由上訴人負擔。
五、據上論結，依民事訴訟法第四百三十六條之三十二、第四百四十四條第一項、第
    四百三十六之十九、第九十五條、第七十八條，裁定如主文。
中    華    民    國      九十二      年      四      月     十五       日
                            臺灣宜蘭地方法院民事庭
~B審判長法官  楊麗秋
~B法      官  郭淑珍
~B法      官  邱景芬
右正本證明與原本無異。
本裁定不得抗告。
中      華      民      國    九十二    年      四      月     十六     日
~B法院書記官  沈峰巨


司法院資訊處製作；財團法人民間司法改革基金會備份。
